【裁判字號】    92,訴,200
【裁判日期】    920429
【裁判案由】    違反槍砲彈藥刀械管制條例
【裁判全文】
臺灣雲林地方法院刑事判決                          九十二年度訴字第二號
    公  訴  人  臺灣雲林地方法院檢察署檢察官
    被      告  乙○○
右列被告因違反槍砲彈藥刀械管制條例案件，經檢察官提起公訴（九十一度偵字第四
一四五號），本院判決如左：
    主  文
乙○○未經許可，持有可發射子彈具有殺傷力之改造玩具手槍，累犯，處有期徒刑壹
年貳月，併科罰金新臺幣玖萬元，罰金如易服勞役，以新臺幣玖佰元即銀元參佰元折
算壹日。扣案之仿ＢＥＲＥＴＴＡ廠改造手槍壹支（含彈匣壹個，槍枝管制編號00
00000000號）沒收。
    事  實
一、乙○○前於民國（下同）八十七年三月十九日，因違反肅清煙毒條例案件，經臺
    灣臺中地方法院判處有期徒刑三月確定，甫於八十七年四月三十日易科罰金執行
    完畢，仍不知悔改，於九十一年七月間，未經許可，持有仿ＢＥＲＥＴＴＡ廠半
    自動手槍製造之可發射金屬或子彈、具有殺傷力之改造金屬玩具手槍一支（含彈
    匣一個，槍枝管制編號0000000000號）及不具殺傷力之玩具金屬空彈
    殼八顆，嗣於九十一年七月二十四日上午五時許，為警在台中市○區○村路○○
    ○街口乙○○所駕駛之車牌號碼Ｒ九─六四四二號自小客車內，查獲並扣得上開
    可發射金屬或子彈、具有殺傷力之之改造金屬玩具手槍一支、彈匣一個及不具殺
    傷力之玩具金屬空彈殼八顆（乙○○於本院審理中聲明拋棄八顆金屬空彈殼之所
    有權）。
二、案經台中市警察局第一分局報由臺灣臺中地方法院檢察署呈請臺灣高等法院檢察
    署移轉臺灣雲林地方法院檢察署檢察官偵查起訴。
    理  由
一、訊據被告乙○○，於本院審理時，在自由意志下，對於右述時、地持有具殺傷力
    之仿ＢＥＲＥＴＴＡ廠改造手槍一支（含彈匣一個，槍枝管制編號000000
    0000號）及不具殺傷力之玩具金屬空彈殼八顆等事實均坦白承認，並有改造
    之玩具手槍一枝（含彈匣一個）等扣案可佐，復有扣案物查證照片三幀、扣押物
    品清單一紙在卷可參。而上開扣案槍支經送內政部警政署刑事警察局鑑定結果，
    認定：「送鑑改造手槍一支（含彈匣一個，槍枝管制編號：000000000
    0號）係仿ＢＥＲＥＴＴＡ廠半自動手槍製造之金屬玩具手槍，更換土造金屬槍
    管改造而成，機械性能良好，可擊發適用子彈，認具殺傷力；送鑑子彈捌顆，認
    均係玩具金屬空彈殼。」此有該局九十一年八月二十六日刑鑑字第○九一○二○
    八一六九號鑑驗通知書一份在卷可憑，足見被告所持有之上開改造玩具手槍一支
    確實具有殺傷力。本件事證明確，被告犯行自堪認定。
二、核被告所為，係犯槍砲彈藥刀械管制條例第十一條第四項未經許可，持有可發射
    子彈具有殺傷力之改造手槍罪。（一）被告前於八十七年三月十九日，因違反肅
    清煙毒條例案件，經臺灣臺中地方法院判處有期徒刑三月確定，於八十七年四月
    三十日易科罰金執行完畢，有台灣雲林地方法院檢察署刑案資料查註紀錄表及台
    灣高等法院被告全國前案紀錄表在卷可按，被告前受有期徒刑執行完畢，於五年
    內再犯本件有期徒刑以上之罪，為累犯，應依刑法第四十七條之規定加重其刑。
    （二）爰審酌被告犯罪之動機、目的、手段、持有上易槍支之時間尚短，對社會
    秩序及公共安全之危害非重，其犯後於本院審理時能坦承犯行，態度良好，亦未
    持扣案之槍支犯案等一切情狀，量處如主文所示之刑，併就所處罰金部分諭知易
    服勞役之折算標準，以示懲儆。
三、扣案之改造玩具手槍一枝（含彈匣一個，槍枝管制編號：0000000000
    號）為違禁物，爰依刑法第三十八條第一項第一款之規定均沒收之。另扣案之八
    顆子彈經送內政部警政署刑事警察局鑑定為玩具金屬空彈殼，已如前述，並非具
    有殺傷力，是扣案之子彈顯非該當槍砲彈藥刀械管制條例第十二條第四項之構成
    要件，業據檢察官同此認定，並以此部分如立犯罪，因與前揭起訴部分係一行為
    觸犯數罪名之想像競合關係，屬於裁判上一罪，應為起訴效力所及，乃不另為不
    起訴處分，惟被告乙○○於本院審理中業已聲明拋棄該八顆金屬空彈殼之所有權
    ，附此敘明。
據上論斷，應依刑事訴訟法第二百九十九條第一項前段，槍砲彈藥刀械管制條例第十
一條第四項，刑法第十一條前段、第四十七條、第四十二條第二項、第三十八條第一
項第一款，罰金罰鍰提高標準條例第二條，現行法規所定貨幣單位折算新台幣條例第
二條，判決如主文。
本案經檢察官甲○○到庭執行職務。
中      華      民      國      九十二      年      四    月    二十九  日
                                        臺灣雲林地方法院刑事第二庭
                                            法  官  黃玉清
右正本證明與原本無異。
如不服本判決，應於判決送達後十日內向本院提出上訴狀( 應附繕本 )。
                                            書記官  陳姵君
中      華      民      國    九十二      年      四    月    二十九  日
附錄本案論罪科刑法條全文：
槍砲彈藥刀械管制條例第十一條第一項：
未經許可，製造、販賣或運輸第四條第一項第一款所稱其他可發射金屬或子彈具有殺
傷力之各式槍砲者，處五年以上有期徒刑，併科新臺幣一千萬元以下罰金。
槍砲彈藥刀械管制條例第十一條第四項：
未經許可，持有、寄藏或意圖販賣而陳列第一項所列槍砲者，處一年以上七年以下有
期徒刑，併科新臺幣七百萬元以下罰金。
槍砲彈藥刀械管制條例第十二條第四項：
未經許可，持有、寄藏或意圖販賣而陳列子彈者，處五年以下有期徒刑，併科新臺幣
三百萬元以下罰金。


司法院資訊處製作；財團法人民間司法改革基金會備份。
